【裁判字號】    90,易,2753
【裁判日期】    900921
【裁判案由】    過失傷害
【裁判全文】
臺灣板橋地方法院刑事判決                          九十年度易字第二七五三號
    公  訴  人  臺灣板橋地方法院檢察署檢察官
    被      告  甲○○
右列被告因過失傷害案件，經檢察官提起公訴（九十年度偵字第六四九五號），本院
判決如左：
    主  文
甲○○因過失傷害人，處拘役貳拾日，如易科罰金以佰元折算壹日。
    事  實
一、甲○○於民國（下同）九十年一月十七日下午二時許，在位於臺北縣板橋市○○
    路○段三二號，臺北縣板橋市榮民之家博愛堂三樓洗澡間內洗臉台旁，因使用水
    龍頭濺及在旁洗臉之丙○○，二人遂因而發生爭執，詎甲○○明知洗臉台附近之
    地面有水容易濕滑，若任意推擠他人，則有致人滑倒受傷之危險，且依當時情形
    又無不能注意之情事，竟疏於注意而徒手推擠丙○○，致丙○○因而跌倒撞及洗
    臉台扶手，受有左側眼眶部挫傷傷口合併流血、腰部挫傷等傷害。
二、案經丙○○訴由臺灣板橋地方法院檢察署檢察官偵查起訴。
    理  由
一、訊據被告甲○○於本院審理時固供承於右開時、地與丙○○發生爭執，又明知洗
    臉台附近地面濕滑，並非基於故意而推擠告訴人丙○○，致告訴人跌倒撞及洗臉
    台把手受傷等情屬實在卷，惟仍辯稱：是告訴人先推伊，伊才推他云云。經查右
    揭事實，迭據告訴人丙○○於檢察官偵查中及本院調查時指訴綦詳，又告訴人受
    有如事實欄所載之傷害，亦有告訴人提出於九十年二月十九日之診斷證明書影本
    乙紙在卷可憑，足徵被告前揭確曾推擠告訴人致其受傷之自白，核與事實相符而
    堪以採信，又二者間顯有相當因果關係，亦堪以認定。另告訴人丙○○於本院調
    查時固指陳係遭被告毆打成傷，惟亦供明除該紙診斷證明書外，並無其他證明資
    料，復據證人即榮民之家輔導員乙○○到庭具結證稱：當天伊沒有在現場，是事
    後被告與告訴人向伊講經過之情形，因為被告在洗臉台時，水濺到告訴人身上，
    被告說告訴人先推他一把，告訴人說是被告先打他，當天是否有人在場看到，伊
    也問不出是何人等語（見九十年九月七日審判筆錄）。從而證人乙○○並未在場
    親自見聞被告傷害告訴人之過程，僅事後聽取雙方片面之陳述而已，亦無法尋得
    曾在場見聞之第三人，被告與告訴人復於本院調查時雖供稱另有一人在場，然亦
    均供稱不知其姓名等語（見九十年八月二十四日訊問筆錄），從而此部分並無其
    他可資證明之積極證據以供本院調查，則告訴人指訴遭被告毆打，以及被告辯稱
    係告訴人先推人云云，均屬無據而尚難採信。綜之，被告甲○○既明知上址洗臉
    台附近之地面經常濕滑，如有推擠告訴人之情事，即應注意有使其跌倒並致受傷
    之危險，且衡諸客觀之情形，並無不能注意之情事，仍疏於注意而推擠告訴人丙
    ○○，致其受有前揭傷害，被告實難辭過失之咎。故本件事證明確，被告犯行堪
    以認定，應予依法論科。
二、核被告甲○○所為，係犯刑法第二百八十四條第一項前段之過失傷害罪。爰審酌
    被告前未曾受有期徒刑以上刑之宣告，有臺灣高等法院檢察署刑案紀錄簡覆表乙
    份在卷可參，其素行尚佳，及其犯罪之動機、目的、手段、告訴人所受傷害之程
    度，惟迄本件言詞辯論時仍未賠償告訴人所受之損害，與犯罪後尚知坦承大部分
    犯行之態度等一切情狀，量處如主文所示之刑，並諭知易科罰金之折算標準，以
    資懲儆。
據上論斷，應依刑事訴訟法第二百九十九條第一項前段，刑法第二百八十四條第一項
、第四十一條第一項前段，罰金罰鍰提高標準條例第一條前段、第二條，判決如主文
。
本案經檢察官郭永發到庭執行職務
中      華      民      國      九十      年      九    月    二十一    日
                                臺灣板橋地方法院刑事第三庭
                                      法  官    陳志揚
右正本證明與原本無異。
如不服本判決，應於判決送達後十日內向本院提出上訴狀 (應附繕本) ，上訴於
臺灣高等法院。
                                      書記官    陳慶樹
中      華      民      國      九十       年     十    月       九    日
附錄本案論罪科刑法條全文
刑法第二百八十四條
  因過失傷害人者，處六月以下有期徒刑、拘役或五百元以下罰金，致重傷者，處一
  年以下有期徒刑、拘役或五百元以下罰金。
  從事業務之人，因業務上之過失傷害人者，處一年以下有期徒刑、拘役或一千元以
  下罰金，致重傷者，處三年以下有期徒刑、拘役或二千元以下罰金。


司法院資訊處製作；財團法人民間司法改革基金會備份。
